最　高　行　政　法　院　裁　定
　　　　　　　　　　　　　94年度裁字第02006號
抗　告　人　甲○○原名盧憶萱.
上列抗告人因與相對人嘉南藥理科技大學間薪俸事件，對於中華
民國93年6月3日高雄高等行政法院93年度訴字第335號裁定提起
抗告，本院裁定如下︰
    主  文
抗告駁回。
抗告訴訟費用由抗告人負擔。
    理  由
一、按抗告法院認抗告為不合法或無理由者，應為駁回抗告之裁
    定。次按訴訟事件不屬行政法院之權限者，行政法院應以裁
    定駁回之，行政訴訟法第107條第1項第1款定有明文。又按
    行政訴訟法第2條規定「公法上之爭議，除法律別有規定外
    ，得依本法提起行起政訴訟。」故得提起行政訴訟者，限於
    公法上爭議之事件；若係基於私法上之原因而生之爭執，因
    屬私法上之爭議，應向普通法院提起訴訟，謀求解決，並不
    得循行政爭訟程序請求救濟。
二、本件抗告意旨略謂：抗告人提起本件訴訟，非因退休金事故
    ，亦非要求國家或相對人給予生活給養照顧，原裁定以之作
    為駁回抗告人之理由，顯有違誤。原裁定又片面認定聘任之
    教師與學校所訂定之契約應屬私法契約，然按私立學校所聘
    任教師皆需教育部核可之教師證，才可任教於私立學校，否
    則沒有任教之資格，原裁定指私立學校之教師只是行政助手
    ，實為錯誤。況且，相對人每學年定期接受教育部之各種補
    助，聘任之教師需教育部核發教師證，招收之學生人數需教
    育部核定，畢業之學生需教育部核發證書，私立學校本身並
    無獨立作業之權力及能力，實屬教育部之行政助手，故私立
    學校所發生之任何爭執應屬公法上之關係。又私立學校之專
    任教師在健康保險上屬於公務人員保險之範圍，目前專任教
    師仍按月繳交公保費，更可證明私立學校之專任教師的爭執
    ，乃百分之百公法關係等語。
三、經查原裁定以：抗告人於76年8月受相對人聘任為專任教師
    ，然相對人卻於93年2月違法將抗告人留職停薪，不予發放
    薪資，抗告人因而提起本件訴訟，請求相對人補足積欠抗告
    人之薪資，並賠償抗告人所遭受之金錢及精神損害。惟私立
    學校之教師與學校間之關係，性質上應認屬私法關係；本件
    相對人係屬私立學校，而抗告人請求，又係本於其為相對人
    之專任教師，而主張相對人違法對之留職停薪，亦即抗告人
    本件請求係屬其與相對人間之私法上契約關係而生之爭執，
    並非因公法上原因而生之爭議，自應屬私權爭執，而非屬行
    政法院管轄之公法事件。抗告人對之提起本件行政訴訟，顯
    非合法等語為由，駁回抗告人在原審之訴。揆諸首開說明，
    其認事用法核屬妥適，抗告意旨主張本件爭議為公法上之關
    係，指摘原裁定違誤，求予廢棄，為無理由，應予駁回。至
    私立學校與教育部間、私立學校學生與學校或教育部間及私
    立學校專任教師與公教人員保險承保機關間，各該法律關係
    之性質如何，要非本件審究之範圍，且不影響本件關於私立
    學校聘請專任教師係屬私法上契約關係之認定。又本院對前
    述爭議既無審判權，則抗告人所為實體上主張，自毋庸復予
    審酌，併此敘明。
四、依行政訴訟法第104條、民事訴訟法第95條、第78條，裁定
    如主文。
中    華    民    國    94    年    9    月    26     日
                  第六庭審判長法  官　張　登　科
                              法  官　簡　朝　振
                              法  官　葉　百　修
                              法  官  高　秀　真
                              法  官　藍　獻　林
以  上  正  本  證  明  與  原  本  無  異
中    華    民    國    94    年    9    月    27     日
　　　　　　　　　　　　　　　書記官　伍　榮　陞
